【裁判字號】    95,上易,2116
【裁判日期】    951207
【裁判案由】    詐欺
【裁判全文】
臺灣高等法院刑事判決                95年度上易字第2116號
上  訴  人  臺灣臺北地方法院檢察署檢察官
上  訴  人
即  被  告  丙○○  40歲（民國○○年○月○日生）
                    （現另案於臺灣桃園女子監獄執行中）
上列上訴人因被告詐欺案件，不服臺灣臺北地方法院94年度易字
第1847號，中華民國95年 9月13日第一審判決（起訴案號：臺灣
臺北地方法院檢察署94年度偵字第1215號、6697、18373、18374
號；併辦案號：臺灣桃園地方法院檢察署94年度偵字第 11304號
），提起上訴，本院判決如下：
    主  文
原判決撤銷。
丙○○連續幫助共同連續意圖為自己不法之所有，以詐術使人將
本人之物交付，處有期徒刑拾月。
    事  實
一、丙○○（原名阮素珍）曾因偽造文書案件，經臺灣臺北地方
    法院判處有期徒刑一年二月，並經本院及最高法院駁回上訴
    確定（現執行中）。又因偽造文書等案件，經臺灣臺北地方
    法院判處有期徒刑一年六月，再經本院改判有期徒刑一年六
    月確定。仍不知悔改，明知以自己金融機構帳戶之存摺、提
    款卡、提款卡密碼供他人使用，可能遭詐欺集團作為詐欺取
    財之工具，竟仍基於幫助之不確定故意，並基於概括犯意，
    先於九十三年十一月間某日，將於誠泰商業銀行內湖分行（
    下稱誠泰銀行）所開立之0000000000000號帳
    戶存摺、提款卡及密碼交予姓名年籍不詳之成年人。再於同
    年十二月二日、三日其中一日，將於華泰商業銀行（下稱華
    泰銀行）內湖分行所開立之0000000000000號
    、中國信託商業銀行（下稱中國信託）所開立之00000
    0000000號帳戶之存摺、提款卡及密碼交付姓名年籍
    不詳之成年人。又於九十三年十二月二十三日後之十二月間
    某日，將所申請開立之中國信託000000000000
    號帳戶之存摺、提款卡及密碼交付姓名年籍不詳之成年人，
    以此連續幫助該等姓名年籍不詳之成年人向他人詐取財物。
    嗣有某自稱「王主任」、「王先生」、「陳主任」、「林科
    長」及不詳姓名成年人所屬之詐騙集團，於先後收受丙○○
    之銀行帳戶存摺、提款卡及密碼後，隨即共同意圖為自己不
    法之所有，以附表所示之詐術，使丁○○、戊○○、己○、
    甲○○、乙○○等人陷於錯誤，各轉帳如附表所示款項至丙○○交付之上開銀行帳戶內。迨丁○○、戊○○、己○、甲○○、乙○○等人發覺帳戶存款減少，始知受騙。
二、案經丁○○、戊○○、己○、甲○○、乙○○訴請臺北市政
    府警察局中山分局、內湖分局移送臺灣臺北地方法院檢察署
    檢察官偵查起訴及移送併辦。
    理  由
一、按被告以外之人於審判外之言詞或書面陳述，除法律有規定
    者外，不得作為證據，刑事訴訟法第一百五十九條第一項固
    定有明文。惟被告以外之人於審判外之陳述，雖不符同法第
    一百五十九條之一至之四規定，而經當事人於審判程序同意
    作為證據，法院審酌該言詞陳述或書面陳述作成時之情況，
    認為適當者，亦得為證據。又當事人、代理人或辯護人於法
    院調查證據時，知有第一百五十九條第一項不得為證據之情
    形，而未於言詞辯論終結前聲明異議者，視為有前項之同意
    ，同法第一百五十九條之五規定甚明。查本件被害人丁○○
    、戊○○、己○、甲○○、乙○○警詢陳述；及證人己○於
    偵查中證言（被告未於檢察官訊問證人己○時在場），固係
    被告以外之人審判外之言詞陳述，惟被告迄至本院言詞辯論
    終結前，均未聲明異議，本院審酌上開證人警詢、偵查中均
    在自由意志下陳述，偵查中並經具結，作為被告犯罪證據，
    應屬適當，依同法第一百五十九條之五規定，應有證據能力
    。
二、訊據上訴人即被告丙○○固坦承於上開時地前往誠泰銀行、
    華泰銀行、中國信託等銀行設立帳戶之事實，然矢口否認有
    幫助詐欺犯行，辯稱：因更換工作才會申辦帳戶，而誠泰銀
    行存摺已於九十三年十二月中旬以電話掛失，華泰銀行存摺
    則於九十四年一月份搬家時遺失，中國信託帳戶有去更名，
    並未將帳戶交付詐騙集團，不知為何會有款項進入帳戶中等
    語。
三、經查：
（一）誠泰銀行之0000000000000號帳戶、華泰銀
      行之0000000000000號帳戶及中國信託之0
      00000000000號、000000000000
      號等帳戶均為被告所申請，且於附表所示時間分別有各該
      筆款項轉帳、匯款紀錄等情，為被告所不否認，並有誠泰
      銀行九十四年五月三十一日誠泰銀湖字第九四０一九號函
      檢附之0000000000000號帳戶開戶基本資料
      、歷史交易明細、華泰銀行九十四年八月二十三日（94）
      華泰總內湖字第九四四六四三號函檢附之0000000
      000000號帳戶開戶資料、客戶對帳單、中國信託九
      十四年三月七日中信銀作業0000000000八號函
      檢附之000000000000號、00000000
      0000號等帳戶之存款相關服務性業務申請約定書、印
      鑑卡、歷史交易查詢報表等在卷可稽（見偵字第一二一五
      號卷（一）第三二至四五、一四五至一五一頁、卷（二）
      第一四四、一五一至一五三頁），此部分事實堪以認定。
（二）附表所示被害人丁○○、戊○○、己○、甲○○及乙○○
      等人分別於附表所示時間遭自稱「王主任」、「王先生」
      、「陳主任」、「林科長」及不詳姓名人士之詐騙集團以
      附表所示各種電話、簡訊之詐術施用而陷於錯誤，致依詐
      騙集團之人指示而將其帳戶內款項轉帳、匯款至被告之上
      開各銀行帳戶中，且隨後各帳戶中款項均遭提領一空等情
      ，已據被害人丁○○、戊○○、己○、甲○○及乙○○於
      警詢；己○於偵查中指訴詳實，復有丁○○轉帳之自動櫃
      員機交易明細表二紙、戊○○轉帳之郵政儲金匯業局存簿
      、劃撥儲金自動櫃員機儲戶交易明細表二紙、乙○○轉帳
      之中國信託客戶交易明細單五紙、己○轉帳之中國信託客
      戶交易明細單三紙及前揭各銀行交易明細可參（見偵字第
      一二一五號卷（一）第十四至十五、四七、一四六至一四
      八頁、第一八三七三號卷第十八頁、第一八三七四號卷第
      十六至十九頁、第六六九七號卷第五三至五八頁、第一一
      三０四號卷第七、十一至十二頁）。被害人丁○○、戊○○、己○、甲○○及乙○○等人確實因自稱「王主任」、
      「王先生」、「陳主任」、「林科長」及不詳姓名人士之
      詐騙集團施用詐術，致陷於錯誤，將如附表所示之款項匯
      入被告交付之前開銀行帳戶無誤。
（三）被告雖辯稱：誠泰銀行帳戶存摺已於九十三年十二月中旬
      以電話掛失，華泰銀行存摺則於九十四年一月份搬家時遺
      失，中國信託帳戶存摺、提款卡在九十三年十二月三十日
      左右遺失等語。惟經原審查詢結果，上開誠泰銀行、華泰
      銀行帳戶存摺於開立之後未曾掛失；而中國信託0000
      00000000號帳戶雖曾於九十三年十一月二十四日
      作廢卡片、重新申請，十一月二十九日又掛失及申請卡片
      。惟於十二月十四日，則又透過客服中心表示掛失不補卡
      。再000000000000號帳戶則係於十二月二十
      三日作廢卡片，十二月二十四日重新申請，十二月三十日
      透過客服中心表示掛失不補卡（中國信託函誤載為000
      000000000號，業經另函更正），有誠泰銀行九
      十四年十二月八日誠泰銀湖字第九四０三四號函、華泰銀
      行九十五年三月二日（95）華泰總內湖字第九五０九六五
      號函、中國信託九十四年十二月十五日中信銀集作000
      0000000二九號函、中國信託九十五年五月十六日
      中信銀集作0000000000七０號函附原審卷可稽
      。又被告所申請誠泰銀行帳戶、華泰銀行、中國信託00
      0000000000號帳戶，因被害人丁○○、戊○○
      、己○、甲○○遭詐騙而轉入款項之時間分別為九十三年
      十一月二十二日、九十三年十二月三日、九十三年十二月
      六日、九十三年十二月十三日，均在被告所稱遺失存摺、
      提款卡時間之前；且在被害人丁○○、戊○○、己○、甲○○轉帳款項後，當日隨即遭人將帳戶內款項提領一空。
      另其中華泰銀行帳戶，被告於九十三年十二月二日申請，
      翌日（三日）即有被害人戊○○遭詐騙轉入款項，有上開
      開戶資料、交易明細可憑。按一般詐騙集團為免遭警追緝
      ，常使用人頭帳戶；且為能順利領取被害人匯入帳戶內之
      款項，對於人頭帳戶必須能自由使用，始能達到詐財之目
      的。本件詐騙集團以詐術使被害人陷於錯誤，並指示被害
      人將款項匯入被告上開帳戶中，旋即將帳戶內款項領取一
      空，顯見該等詐騙集團能完全支配被告上開銀行帳戶。而
      被告上開銀行帳戶於辦理遺失之前，尚在被告管領使用中
      ，即遭詐騙集團用來詐取被害人款項，足證被告係將該等
      帳戶存摺、提款卡、密碼等交付詐騙集團使用至灼。被告
      辯稱未將帳戶存摺交付他人，亦不知為何會有款項匯入帳
      戶，不足採信。
（四）被告又稱：若存摺等交付詐欺集團使用，何以會於九十三
      年十二月三十一日自行前往中國信託申報掛失、補發存摺
      ，並等待銀行人員報警後陪同製作警詢筆錄，並提出被告
      第二次（九十四年一月間某日）前往銀行查詢之錄影光碟
      為據。惟被告所申請之中國信託第0000000000
      00號帳戶早已於九十三年十二月十五日，因涉及詐騙集
      團人頭帳戶，而遭警局通報各銀行列為警示帳戶在案，有
      財團法人金融聯合徵信中心通報案件紀錄資訊附卷足憑（
      見原審卷第七六、七七頁）。且經原審勘驗結果，該光碟
      係被告委請案外人黃建源陪同前往銀行時拍攝，且內容係
      被告向銀行櫃檯人員抱怨為何將被告帳戶列為警示帳戶，
      不讓被告領款等情，亦有原審九十五年五月十九日勘驗筆
      錄在卷可參。被告明知自身帳戶早於九十三年十二月十五
      日已因涉及詐騙集團，卻未向警局報案，及至同年十二月
      三十一日猶僅向銀行報怨被列為警示帳戶之事，殊與常情
      有違。該光碟內容，自不能作為有利於被告之認定。況被
      告遭詐騙集團使用之帳戶有四個之多，甚且被告所申請之
      華泰銀行帳戶更是於九十三年十二月二日申請翌日（三日
      ）即遭詐騙集團使用，並有被害人戊○○遭詐騙而轉入之
      款項，顯見被告係親自交付詐騙集團成員使用無疑。被告
      於被害人遭詐騙後，旋即前往銀行申報遺失、補發存摺，
      應係掩飾犯行之舉甚明。
（五）被告另辯稱：因換工作需要開銀行帳戶等語。然倘若屬實
      ，被告何以在向中國信託申請存摺掛失後，隨即又表示不
      需補發新卡（有上開中國信託函文說明在卷為憑）；且被
      告始終未能舉證證明因從事何種工作，需至上開不同地點
      之銀行開立帳戶之事實，所辯工作需要始申請眾多銀行帳
      戶，要屬卸責之詞，委無足採。
（六）被告原審辯護人另稱：上開財團法人金融聯合徵信中心通
      報案件紀錄資訊於九十四年一月十九日曾有記載「本ID可
      能為被害人，敬請查詢單位詳核其身分，勿驟駁其申請」
      等語，即可證明被告實為被害人等語。然依上所述，被告
      遭詐騙集團使用之帳戶高達四個之多，而被告所辯為工作
      需要、帳戶存摺已先後遺失等情，均不足採信，被告實則
      將銀行帳戶存摺、金融卡、密碼等交付詐騙集團使用，業
      經查明如前。而財團法人金融聯合徵信中心通報案件紀錄
      資訊僅能作為法院調查證據參考之一，該資訊上記載若干
      銀行帳戶為警示帳戶，或該銀行帳戶申請人疑似為被害人
      ，仍須以法院調查結果為依據，自不足為被告有罪、無罪
      之唯一證據。被告辯護人此部分所辯，亦無可採。
（七）公訴人雖指被告係將上開四個銀行帳戶於九十三年十一月
      間一次交付詐騙集團使用，然被告誠泰銀行帳戶係於九十
      三年十一月十五日開戶，同年月二十二日遭詐騙集團向被
      害人丁○○詐騙財物；另被告之華泰銀行帳戶則係九十三
      年十二月二日開戶，同年月三日遭詐騙集團向被害人戊○○詐騙財物。依上開二帳戶開戶及遭詐騙集團使用之時間
      以觀，顯然被告誠泰銀行帳戶、華泰銀行帳戶交付詐騙集
      團之時間分別係在九十三年十一月間某日、十二月二日（
      開戶日）或三日（被害人戊○○轉帳之日）中其中一日（
      因詐騙集團使用被告之誠泰銀行帳戶行騙時，被告之華泰
      銀行帳戶尚未申請開立）；另中國信託之0000000
      00000號帳戶係於八十九年開立，九十三年十二月二
      十三日因更名變更印鑑，有中國信託函檢附之申請資料、
      掛失及申請變更與補發資料可憑。而變更印鑑須持存摺、
      原印鑑等物到銀行申請變更，此為眾所周知之事。被告於
      九十三年十二月二十三日向銀行申請變更印鑑時，該帳戶
      存摺尚為被告持有中，且該帳戶遭詐騙集團使用之時間為
      九十三年十二月三十日，足證被告中國信託000000
      000000號帳戶係於九十三年十二月二十三日至同年
      月三十日間某日交付詐騙集團，而與前開二帳戶交付時間
      不同。至被告中國信託000000000000號帳戶
      係於八十七年間申請開立，九十三年十一月二十四日申請
      變更印鑑，亦有前開中國信託函文足參，此外既無其他證
      據可證被告交付帳戶之時間，自應從有利於被告之認定，
      即在該帳戶遭詐騙集團使用之九十三年十二月六日前，便
      與前開華泰銀行帳戶一同交付詐騙集團使用。足見被告將
      前開四個銀行帳戶交付詐騙集團使用，應係分三次為之，
      公訴人認係於九十三年十一月間一次交付，容有誤會。
（八）綜上所述，被告先後開立四個帳戶，迨該等帳戶有被害人
      匯入款項，並遭提領一空後，被告旋即申報遺失，顯見被
      告確有將上開帳戶存摺、提款卡、密碼交付詐騙集團用來
      向被害人丁○○等人施行詐騙財物之事實。事證明確，被
      告犯行堪以認定。至被告聲請傳訊自稱「王主任」等人，
      因無真實姓名年籍住居所，無從傳訊，況本件事證已明，
      亦無必要，併此敘明。
四、被告行為後，刑法施行法已於九十五年六月十四日增訂該法
    第一條之一規定，並自九十五年七月一日施行，刑法分則編
    各罪所定罰金之貨幣單位原為銀元，且依修正前刑法第三十
    三條第五款規定，罰金刑為一銀元以上，而有關罰金倍數之
    調整及銀元與新台幣之折算標準，則定有「罰金罰鍰提高標
    準條例」及「現行法規所定貨幣單位折算新台幣條例」，除
    罰金以一銀元折算三元新台幣外，並將七十二年六月二十六
    日以前修正之刑法部分條文罰金數額提高二至十倍，其後修
    正者則不再提高倍數；嗣修正後刑法第三十三條第五款則將
    罰金刑提高為新台幣一千元以上，並以百元計算之，且因刑
    法第三十三條第五款所定罰金貨幣單位既已改為新台幣，刑
    法分則編各罪所定罰金之貨幣單位亦應配合修正為新台幣，
    且考量刑法修正施行後，不再適用「現行法規所定貨幣單位
    折算新台幣條例」，為使刑法分則編各罪所定罰金之最高數
    額與刑法修正前趨於一致，爰增訂刑法施行法第一條之一規
    定，將刑法分則編各罪所定罰金之貨幣單位均改為新台幣，
    並將七十二年六月二十六日以前修正之刑法部分條文罰金數
    額提高為三十倍，其後修正者則提高為三倍。是以刑法分則
    編各罪所定罰金刑之最高數額，於上開規定修正後仍屬一致
    ，並無不同；但其罰金刑之最低數額，則比修正前提高，從
    而修正後之規定並未有利於被告，依刑法第二條第一項前段
    規定，刑法條文有罰金刑規定者，應適用修正前之規定。
五、按幫助犯之成立，主觀上行為人須有幫助故意，客觀上須有
    幫助行為，亦即需對於犯罪與正犯有共同之認識，而以幫助
    之意思，對於正犯資以助力，而未參與實施犯罪之行為者而
    言（最高法院七十五年度台上字第一五０九號、八十八年度
    台上字第一二七０號判決意旨參照）。被告將所有誠泰銀行
    、華泰銀行、中國信託銀行帳戶（含存摺、提款卡、密碼）
    提供予自稱「王主任」、「王先生」、「陳主任」、「林科
    長」及不詳姓名年籍成年人所組成之詐騙集團，供其等詐騙
    被害人財物，被告顯係基於幫助他人詐取財物之犯意，且所
    為提供銀行存摺、提款卡及密碼予他人之行為，亦屬刑法詐
    欺罪構成要件以外之行為，被告既以幫助他人犯罪之意思而
    參與犯罪構成要件以外之行為，自應成立刑法第三百三十九
    條第一項詐欺取財罪之幫助犯，核被告所為，係犯修正前刑
    法第三百三十九條第一項、第三十條第一項之幫助詐欺罪（
    被告行為後，刑法第三十條幫助犯之規定，業於九十四年一
    月七日修正公布，並於九十五年七月一日施行，惟其中僅「
    從犯」修正為「幫助犯」，並非屬法律變更，自毋庸為新舊
    法之比較適用，附此敘明）。再被告行為後，刑法第五十六
    條連續犯規定，業於九十四年一月七日修正公布刪除，並於
    九十五年七月一日施行。則被告行為後新法業已刪除連續犯
    規定，此刪除雖非犯罪構成要件變更，但顯已影響行為人刑
    罰之法律效果，自屬法律有變更，依刑法第二條第一項規定
    ，比較新、舊法結果，仍應適用較有利於被告之舊法論以連
    續犯（最高法院九十五年度第八次刑事庭會議決議參照）。
    又連續幫助與幫助連續為不同之犯罪態樣，如基於概括犯意
    ，多次幫助他人犯罪，為連續幫助，該幫助者有多次犯罪行
    為；如以一幫助行為，幫助他人連續犯罪，則為幫助連續，
    就幫助犯而言，僅有一次犯罪行為（最高法院八十七年度台
    上字第三八六五號判決意旨參照）。本件被告係先後三次將
    上開四個帳戶存摺交付詐騙集團成員，已如前述。被告先後
    多次幫助詐欺取財犯行，時間緊接，方法相同，犯罪構成要
    件相同，顯係基於概括犯意為之，應依修正前刑法第五十六
    條連續犯規定論以一罪，並加重其刑。被告所幫助詐欺之「
    王主任」、「王先生」、「陳主任」、「林科長」及不詳姓
    名年籍成年人所組成之詐欺集團，彼等間有犯意聯絡及行為
    分擔，應論以共同正犯。該等詐騙集團於被告施行幫助行為
    後，分別詐欺丁○○等人，時間緊接，觸犯構成要件相同罪
    名，顯係基於概括犯意為之，應依修正前刑法第五十六條規
    定，論以連續犯。又被告幫助他人犯上開共同連續詐欺之罪
    ，應依刑法第三十條第二項規定，按正犯之刑減輕之，並依
    刑法第七十一條第一項規定，先加後減之。
六、原審對被告論罪科刑，固非無見。惟被告先後提供四個金融
    機構帳戶之存摺、提款卡、提款卡密碼供詐欺集團作為詐欺
    取財工具，嚴重影響社會正常交易安全，事後毫無悔意，態
    度不佳，原審僅量處有期徒刑六月，要屬過輕，公訴人上訴
    ，指摘及此，為有理由。被告上訴，否認犯行，固無理由，
    惟原判決既有可議，自應由本院撤銷改判。爰審酌被告前有
    二次偽造文書前科（有本院被告前案紀錄表可稽），雖未構
    成累犯，亦見被告平日素行不佳，且提供詐騙集團使用之帳
    戶非少，嚴重影響金融交易安全，危害社會甚鉅，犯後復未
    見悔意等一切情狀，量處如主文第二項所示之刑，以示懲儆
    。
七、臺灣桃園地方法院檢察署九十五年度偵字第二一九一三號移
    送併辦部分即附表編號三被害人己○遭詐騙之事實，與起訴
    事實關於被害人己○部分相同，為同一事實，本院自應一併
    審酌，併此敘明。
據上論斷，應依刑事訴訟法第369條第1項前段、第364條、第299
條第1項前段，刑法第2條第1項前段、修正前第56條、第30條第1
項、修正前第339條第1項，罰金罰鍰提高標準條例第1條前段，
判決如主文。
本案經檢察官沈世箴到庭執行職務。
中    華    民    國    95    年    12    月    7     日
                  刑事第八庭審判長法  官  鄭文肅
                                  法  官  楊炳禎
                                  法  官  陳國文
以上正本證明與原本無異。
不得上訴。
                                  書記官  蔡棟樑
中    華    民    國    95    年    12    月    7     日
附錄：本案論罪科刑法條全文
修正前刑法第339條第1項：
意圖為自己或第三人不法之所有，以詐術使人將本人或第三人之
物交付者，處五年以下有期徒刑、拘役或科或併科一千元以下罰
金。
以前項方法得財產上不法之利益或使第三人得之者，亦同。
前二項之未遂犯罰之。
修正前刑法第30條第1項：
幫助他人實行犯罪行為者，為幫助犯。雖他人不知幫助之情者，
亦同。
幫助犯之處罰，得按正犯之刑減輕之。
附表：
┌─┬───┬───┬────────────┬───┬────┬────┬─┐
│編│時間  │被害人│詐騙內容                │轉帳、│轉帳、存│轉入帳號│備│
│號│      │姓名  │                        │存款時│款金額  │        │註│
│  │      │      │                        │間    │（新台幣│        │  │
│  │      │      │                        │      │）      │        │  │
├─┼───┼───┼────────────┼───┼────┼────┼─┤
│一│九十三│丁○○│不詳姓名人士以電話向趙魯│九十│一萬九│誠泰銀行│  │
│  │年十一│      │泰誆稱有人在聯邦銀行冒用│三年十│千九百八│內湖分行│  │
│  │月二十│      │其身分證申請現金卡，並冒│一月二│十七元  │０一五二│  │
│  │二日  │      │領二萬元，要求丁○○打電│十二日│九萬九│五０一０│  │
│  │      │      │話0000000000轉808號至金 │十三時│千九百九│五九七一│  │
│  │      │      │融管制中心找「王主任」，│五分  │十九元  │一號帳戶│  │
│  │      │      │嗣丁○○撥打上開電話，自│同日│        │        │  │
│  │      │      │稱「王主任」之人即要求其│十三時│        │        │  │
│  │      │      │依指示至臺北市武功國小旁│八分  │        │        │  │
│  │      │      │郵局操作自動提款機，趙魯│      │        │        │  │
│  │      │      │泰乃陷於錯誤，分二筆各轉│      │        │        │  │
│  │      │      │出一萬九千九百八十七元及│      │        │        │  │
│  │      │      │九萬九千九百九十九元至阮│      │        │        │  │
│  │      │      │靖怡誠泰銀行０一五二五０│      │        │        │  │
│  │      │      │0000000號帳戶內。│      │        │        │  │
├─┼───┼───┼────────────┼───┼────┼────┼─┤
│二│九十三│戊○○│不詳姓名人士以電話向魯承│九十三│九萬九千│華泰銀行│  │
│  │年十二│      │龍佯稱為財務部人員，以要│年十二│九百八十│內湖分行│  │
│  │月三日│      │退稅為由，要求戊○○撥打│月三日│九元    │一０六一│  │
│  │十五時│      │0000000000號電話找「王先│十五時│        │０００一│  │
│  │許    │      │生」核對資料，待戊○○撥│十二分│        │四八一九│  │
│  │      │      │打該電話後，自稱為「王先│      │        │六號帳戶│  │
│  │      │      │生」之人即要求其至臺北市│      │        │        │  │
│  │      │      │南京東路五段三一一號之松│      │        │        │  │
│  │      │      │山郵局，並依指示操作自動│      │        │        │  │
│  │      │      │提款機，戊○○因此陷於錯│      │        │        │  │
│  │      │      │誤而轉出九萬九千九百八十│      │        │        │  │
│  │      │      │九元至丙○○華泰銀行一０│      │        │        │  │
│  │      │      │00000000000號│      │        │        │  │
│  │      │      │帳戶內。                │      │        │        │  │
├─┼───┼───┼────────────┼───┼────┼────┼─┤
│三│九十三│己○  │某自稱「台新銀行人員」之│九十三│九萬七│中國信託│  │
│  │年十二│      │女子以電話向己○告知其個│年十二│千元    │一四一五│  │
│  │月六日│      │人資料遭冒用申請台新銀行│月六日│九千元│三六九九│  │
│  │十六時│      │現金卡且有提款紀錄，要求│某時分│四千元│九二０一│  │
│  │許    │      │己○撥打00-00000000電話 │三次  │        │號帳戶  │  │
│  │      │      │至「信義分局」，被害人撥│      │        │        │  │
│  │      │      │打該電話後，由自稱為「備│      │        │        │  │
│  │      │      │案人員」之不詳人士接聽並│      │        │        │  │
│  │      │      │告知補救措施後，指示己○│      │        │        │  │
│  │      │      │撥打電話00-00000000 至「│      │        │        │  │
│  │      │      │中央存保險局」找「陳主任│      │        │        │  │
│  │      │      │」，己○復依其指示撥打上│      │        │        │  │
│  │      │      │開電話後，自稱「陳主任」│      │        │        │  │
│  │      │      │之人告知己○需將其帳戶內│      │        │        │  │
│  │      │      │金錢存入「中央存保險局」│      │        │        │  │
│  │      │      │，若其遭騙或資料遭外洩，│      │        │        │  │
│  │      │      │該局會負責賠償等語，並將│      │        │        │  │
│  │      │      │電話交給自稱「陳俊雄」之│      │        │        │  │
│  │      │      │男子更指示己○至就近之銀│      │        │        │  │
│  │      │      │行以現金存款之方式將其帳│      │        │        │  │
│  │      │      │戶內金錢存入指定之帳戶，│      │        │        │  │
│  │      │      │己○誤信為真，便至臺北縣│      │        │        │  │
│  │      │      │永和市○○路之中國信託領│      │        │        │  │
│  │      │      │出其帳戶內之款項，並分三│      │        │        │  │
│  │      │      │筆現金各存入九萬七千元、│      │        │        │  │
│  │      │      │九千元及四千元至丙○○中│      │        │        │  │
│  │      │      │國信託000000000│      │        │        │  │
│  │      │      │二０一號帳戶內。        │      │        │        │  │
├─┼───┼───┼────────────┼───┼────┼────┼─┤
│四│九十三│甲○○│不詳姓名人士以傳送電話簡│九十三│三萬零二│中國信託│  │
│  │年十二│      │訊方式告知甲○○尚有信用│年十二│百元    │一四一五│  │
│  │月十三│      │卡金額未繳清，經甲○○撥│月十三│        │三六九九│  │
│  │日七時│      │打上開簡訊留下之聯絡電話│日某時│        │九二０一│  │
│  │三十二│      │0000000000，由服務人員接│      │        │號帳戶  │  │
│  │分許  │      │聽說明上情後，並指示江俊│      │        │        │  │
│  │      │      │達撥打電話00-00000000 至│      │        │        │  │
│  │      │      │「金融犯罪防止中心」，江│      │        │        │  │
│  │      │      │俊達復經其指示撥打電話02│      │        │        │  │
│  │      │      │-00000000、00-00000000、│      │        │        │  │
│  │      │      │00-00000000、00-00000000│      │        │        │  │
│  │      │      │之一找「林建州科長」，由│      │        │        │  │
│  │      │      │自稱「林科長」之不詳人士│      │        │        │  │
│  │      │      │接聽並指示甲○○至臺南市│      │        │        │  │
│  │      │      │中正路三十一號中國信託之│      │        │        │  │
│  │      │      │自動提款機，甲○○不疑有│      │        │        │  │
│  │      │      │他，而陷於錯誤，遂以提款│      │        │        │  │
│  │      │      │卡轉帳方式轉出六筆金額至│      │        │        │  │
│  │      │      │「林科長」指定之帳號，其│      │        │        │  │
│  │      │      │中一筆金額三萬零二百元轉│      │        │        │  │
│  │      │      │入丙○○中國信託一四一五│      │        │        │  │
│  │      │      │00000000號帳戶內│      │        │        │  │
│  │      │      │。                      │      │        │        │  │
├─┼───┼───┼────────────┼───┼────┼────┼─┤
│五│九十三│乙○○│不詳姓名人士以電話向吳慧│九十三│四萬七│中國信託│  │
│  │年十二│      │能告知其信用卡遭盜刷，必│年十二│千元    │０一五五│  │
│  │月三十│      │須至郵局更改識別碼，吳慧│月三十│四萬一│三０六九│  │
│  │日十三│      │能因此陷於錯誤，依其指示│日十五│千元    │九九八九│  │
│  │時許  │      │至自動櫃員機以提款卡轉帳│時三十│五萬元│號帳戶  │  │
│  │      │      │及現金存款之方式轉出九筆│八分至│四千元│        │  │
│  │      │      │金額至其指定之帳號，其中│十五時│九千元│        │  │
│  │      │      │五筆金額四萬七千元、四萬│五十三│        │        │  │
│  │      │      │一千元、五萬元、四千元及│分分五│        │        │  │
│  │      │      │九千元即以現金存款之方式│次    │        │        │  │
│  │      │      │存入丙○○中國信託０一五│      │        │        │  │
│  │      │      │000000000號帳戶│      │        │        │  │
│  │      │      │內。                    │      │        │        │  │
└─┴───┴───┴────────────┴───┴────┴────┴─┘


司法院資訊處製作；財團法人民間司法改革基金會備份。
